# 计学撮要问题 1-3-7

提问人：cpab 时间：2019-02-26 00:13:20
计学撮要 问题 1-3-7 资产组内净流动资产的变动对减值测试中现金流量现值测算的影响
请教：
一、关于营运资金在计算可回收金额时的考量，我归纳总结为：
1 、如果资产组的账面价值包含了报告日的营运资金，则计算可收回金额时，则为预测期累计的息税前现金流量，加收回或支付报告日的营运资金。本例即为预测期累计的息税前现金流量 15 万-支付报告日的营运资金800=14.92 万。
2 、如果资产组的账面价值不包含报告日的营运资金，则计算可收回金额时，则为预测期累计的息税前现金流量。本例即为预测期累计的息税前现金流量15 万。
上述的计算方法，避免了资产组赚取的利润越多，经营性净流动资产增加越多，计算出的商誉减值金额反而越大，这一不合逻辑的异常结果。
3 、从上述来看，营运资金对计算商誉是否存在减值，理论上是没有影响的，是否可以资金组的账面价值不包含营运资金，在可回收金额预测时拿掉这一项，是否可行。
这种方法虽然没有考虑由于经营规模变化，营运资金的变化，但对商誉减值的结果是没有影响的。这种方法是否可行。人个觉得从结果来看，是可行的，只是过程略有点考虑不详细，但结果不影响。我的理解对吗？谢谢！
二、关于形成商誉后，发生并购重组，增加了新的子公司及非同一控制下的子公司。
风险提示 8 号，第六页，的第五、第六条有相关说明，结合长期资产减值准则，我归纳总结为：对于增加新的子公司及增加的非同一控制下的子公司，是否需计算在原商誉减值的资产组中，主要取决于，是否与原商誉减值的资产组一起形成产生独立现金流的最小资产组组合，产生协同效应、及管理层对生产经营活动的管理或监控方式和对资产持续使用或者处置的决策方式。
但在实务中，甲公司 2012 年非同一控制下企业合并乙公司，形成商誉 1000 万，乙公司从事一般的日用品贸易， 2015 年甲公司又同一控制下企业合并丙公司，丙公司主要从事档次较高的日用品贸易，由于商品不一样，进货渠道也不一样， 2017 年甲公司又成立了控股子公司丁，丁公司主要从事一般的日用品贸易，但与乙、丙不在一个地区，在周边的下一级城市。
乙、丙、丁从事贸易，均用甲公司的统一品牌，能独立对外采购、销售，如果集团的货有优势也可向集团采购，属于同一业务分部，且乙、丙、丁都能独立产生现金流，甲公司也是独立考核乙、丙、丁的业绩。如果处置，也均可单独处置。
是否可以乙、丙、丁是独立的考核单元，而不将后来并购及成立的丙、丁纳入原商誉1000 万的资产组中进行商誉的减值测试。我理解可以。我的理解对吗，谢谢！
三、商誉减值测试可收回金额为其公允价值减去处置费用后的净额与资产预计未来现金流量的现值两者之间较高者确定。
资产组资产评估的方法通常为资产基础法、市场法、收益法。 商誉减值测试，由于资产基础法不符合公允价值减去处置费用后的净额，故不能用。市场法由于很难找到可比资产组的市场成交价，故一般也无法用。只有收益法很用。
如：甲公司非同一控制下乙公司，乙公司的经营情况不好，但乙公司有一栋商业楼，且地段也比较好，如按这块地的现行市价，是不会出现商誉减值的。可以收集该商业楼的现行市价，判断不存在减值。 理由：如果处置乙公司，是不会出现投资损失的。我的理解对吗？谢谢！

回答人：chenyiwei
1 、你的理解有一定合理性。无论采用何种方法，均需保持计算口径的一致性。
2 、丙、丁与乙并无直接股权关系，故并购乙形成的商誉不应分配给丙、丁。
3 、不恰当。因为该商业楼通常情况下应作为单独的资产或资产组进行减值测试。如果是用于出租的投资性房地产，则鉴于其属于 “单一资产实体”，故属于不应被分配商誉的单独资产组。

提问人：cpab 时间：2019-02-26 20:16:01
关于问题 2 ，如果是站在甲公司的母公司的角度，做当时收购甲公司产生商誉的减值测试，可以甲、乙、丙、丁是独立考核，虽然商品均为日用品，但采购销售渠道并不互相依赖，而不将后来合并入的乙、丙、丁并入甲公司一起构成资产组，进行商誉减值测试吗？谢谢！

回答人：chenyiwei
不并入。